【裁判字號】    92,訴,1303
【裁判日期】    921128
【裁判案由】    毒品危害防制條例
【裁判全文】
臺灣彰化地方法院刑事判決                        九十二年度訴字第一三三號
    公  訴  人  台灣彰化地方法院檢察署檢察官
    被      告  甲○○
右列被告因違反毒品危害防制條例案件，經檢察官提起公訴（九十二年毒偵字第二三
四八號），有刑事訴訟法第二百七十三條之一第一項之情形，本院裁定改依簡式審判
程序審理判決如左：
    主  文
甲○○連續施用第一級毒品，累犯，處有期徒刑玖月；扣案之注射針筒壹支及塑膠袋
壹個，均沒收。
    事  實
一、甲○○前因違反麻醉藥品管理條例、槍砲彈藥刀械管制條例及肅清煙毒條例等案
    件，經台灣台中地方法院分別以八十三年度訴字第二七九一號、八十四年度訴字
    第四九七號、八十四年度訴字第六二五號、八十五年度訴字第五五九號判處有期
    徒刑五月、四月、八月及三年，定應執行有期徒刑四年二月確定，又因違反麻醉
    藥品管理條例，經台灣台中地方法院以八十四年度易字第三七六五號判處有期徒
    刑六月確定，入監接續執行後，於民國八十五年十月七日假釋付保護管束，嗣於
    八十八年四月四日撤銷假釋入獄，並於九十年十一月七日縮短刑期執行完畢。另
    因施用毒品案件，經觀察、勒戒後，認無繼續施用毒品之傾向，經台灣台中地方
    法院以八十七年度訴緝字第七六四號為免刑判決確定。詎仍不知悔改，基於施用
    第一級毒品海洛因之概括犯意，自九十一年十二月間某日起至九十二年九月六日
    止，連續在其位於彰化縣社頭鄉○○村○○路○段三五四號住所等地，以將海洛
    因溶入水中，再以針筒注射之方式，連續施用海洛因多次。嗣於九十二年九月六
    日十五時四十分許，在彰化縣芬園鄉○○村○○街路邊，為彰化縣警察局彰化分
    局員警查獲，並扣得其所有供施用海洛因所用之注射針筒一支、裝海洛因用之塑
    膠袋一個。而甲○○經本院以九十二年度毒聲字第一八六二號裁定送勒戒處所觀
    察、勒戒後，認有繼續施用毒品之傾向，再經本院以九十二年度毒聲字第二一五
    三號裁定送強制戒治。
二、案經彰化縣警察局彰化分局報請台灣彰化地方法院檢察署檢察官偵查起訴。
    理由
一、右揭犯罪事實，業據被告於警詢、本院準備程序及審理時坦承不諱，且其被查獲
    後為警採集之尿液，經送請彰化縣衛生局檢驗結果，呈嗎啡（海洛因施用入人體
    後，水解還原成嗎啡，再循嗎啡之代謝方式排出體外）陽性反應，有彰化縣衛生
    局九十二年九月五日煙檢字第九二一七五三號煙毒尿液檢驗成績書一紙（見偵卷
    第二七頁）在卷可參，並有手臂針孔痕跡及扣案物之照片二幀在卷可考，復有扣
    案之注射針筒一支及裝海洛因用之塑膠袋一個可按，是被告之自白堪以採信。本
    件事證明確，被告上開犯行應堪認定。
二、又被告曾於八十七年間，因施用毒品案件，經本院以裁定送勒戒處所觀察、勒戒
    後，認無繼續施用毒品之傾向，由台灣台中地方法院於八十八年一月六日，以八
    十七年度訴緝字第七六四號免刑判決確定。再因本件施用毒品案件，經本院以九
    十二年度毒聲字第一八六二號裁定送勒戒處所觀察、勒戒後，認有繼續施用毒品
    之傾向，再經本院以九十二年度毒聲字第二一五三號裁定送強制戒治等情，有台
    灣高等法院被告全國前案紀錄表、台灣彰化地方法院檢察署刑案資料查註紀錄表
    、台灣台中地方法院八十七年度訴緝字第七六四號刑事判決、本院九十二年度毒
    聲字第一八六二號及九十二年度毒聲字第二一五三號刑事裁定、台灣彰化看守所
    九十二年九月二十二日彰所戒字第０九二０八００一九七號函送之有無繼續施用
    毒品傾向證明書等在卷可按。被告顯係於前案施用毒品經觀察、勒戒後，認無繼
    續施用毒品傾向，由法院為免刑判決後，五年內再犯本件施用毒品罪，經觀察、
    勒戒後，認有繼續施用毒品傾向，而裁定送強制戒治，應予依法論科。
三、核被告所為，係犯毒品危害防制條例第十條第一項之施用第一級毒品罪。被告持
    有第一級毒品之低度行為應為其施用之高度行為吸收，不另論罪，併予敘明。被
    告先後多次施用第一級毒品海洛因之犯行，時間緊接，所犯又係構成要件相同之
    罪名，顯係基於概括之犯意反覆為之，為連續犯，應依刑法第五十六條之規定論
    以一罪，並加重其刑。被告前因違反麻醉藥品管理條例、槍砲彈藥刀械管制條例
    及肅清煙毒條例等案件，經台灣台中地方法院分別以八十三年度訴字第二七九一
    號、八十四年度訴字第四九七號、八十四年度訴字第六二五號、八十五年度訴字
    第五五九號判處有期徒刑五月、四月、八月及三年，定應執行有期徒刑四年二月
    確定，又因違反麻醉藥品管理條例，經台灣台中地方法院以八十四年度易字第三
    七六五號判處有期徒刑六月確定，於八十五年十月七日假釋付保護管束，嗣於八
    十八年四月四日撤銷假釋入獄，並於九十年十一月七日縮短刑期執行完畢，有台
    灣高等法院被告全國前案紀錄表及台灣彰化地方法院檢察署刑案資料查註紀錄表
    在卷可按，其受有期徒刑之執行完畢，五年內再犯本件有期徒刑以上之罪，為累
    犯，應依法遞加重其刑。爰審酌被告犯罪次數、施用之期間、動機、目的、方法
    、不知珍惜身體、犯罪所生危害，及犯後坦承犯行之態度等一切情狀，量處如主
    文所示之刑，以示懲處。扣案之注射針筒一支及裝海洛因用塑膠袋一個，均屬被
    告所有，且為被告供施用海洛因所用之物，業據其供明在卷，均依法宣告沒收。
據上論斷，應依刑事訴訟法第二百七十三條之一第一項、第二百九十九條第一項前段
，毒品危害防制條例第十條第一項，刑法第十一條前段、第五十六條、第四十七條、
第三十八條第一項第二款，判決如主文。
本案經檢察官簡志祥到庭執行職務。
中      華      民      國      九十二      年    十一      月  二十八  日
                              臺灣彰化地方法院刑事第一庭
                法      官  黃  齡  玉
右正本證明與原本無異。
如不服本判決，應於判決送達後十日內，向本院提出上訴狀( 須附繕本 )。
                                  法院書記官  黃  當  易
中      華      民      國      九十二      年    十二      月    二    日
毒品危害防制條例第十條
施用第一級毒品者，處六月以上五年以下有期徒刑。
施用第二級毒品者，處三年以下有期徒刑。


司法院資訊處製作；財團法人民間司法改革基金會備份。
